臺灣臺南地方法院刑事判決　　　　　　 100年度易字第1164號
公　訴　人　臺灣臺南地方法院檢察署檢察官
被　　　告　陳盈勝
上列被告因竊盜案件，經檢察官提起公訴（100 年度偵字第1040
1 、10654 號），被告就被訴事實為有罪之陳述，本院合議庭裁
定由受命法官獨任進行簡式審判程序，判決如下：
    主  文
陳盈勝犯如附表所示之竊盜罪共十一罪，均累犯，各處如附表「
主文」欄所示之刑，應執行有期徒刑貳年陸月。
    事  實
一、陳盈勝有多次竊盜前科，並於民國97年間因4 次竊盜案件，
    經本院97年度易字第2005、2051號判決各判處有期徒刑4 月
    、3 月、拘役45日、35日，應執行有期徒刑6 月、拘役75日
    確定；又於98年間因竊盜案件，經本院98年度簡字第547 號
    判決判處有期徒刑3 月，經本院98年度簡上字第125 號判決
    駁回上訴確定；再於98年間因詐欺案件，經臺灣高等法院臺
    南分院98年度上易字第851 號判決判處有期徒刑4 月確定，
    上3 案有期徒刑部分經臺灣高等法院臺南分院99年度聲字第
    251 號裁定應執行有期徒刑1 年確定，並與前揭75日拘役刑
    接續執行後，甫於99年11月11日縮刑期滿執行完畢。詎其猶
    不知悔改，復分別意圖為自己不法之所有：
（一）於100年7月6日上午6時35分許，在臺南市○區○○路359
      號前，徒手竊得張汶晴所有置放於該處價值共約新臺幣（
      下同）6,000元之瓦斯桶3支。
（二）於100年7月7日凌晨4時許，在臺南市○區○○路220號前
      ，徒手竊得張越智所有置放於該處價值約1,800元之瓦斯
      桶1支。
（三）於100年7月7日上午10時許，在臺南市○區○○路266號前
      ，以其所有客觀上足為兇器使用之鐵剪刀長約30公分1把
      （未扣案），剪斷纏繞在瓦斯桶上之鐵鍊後，竊得吳曜我
      所有置放於該處價值約3,400元之瓦斯桶2支。
（四）於100年7月7日下午4時許，在臺南市○區○○路328號前
      ，徒手竊得陳宏安所有置放於該處價值約4,380元之瓦斯
      桶2支。
（五）於100年7月8日凌晨4時30分許，在臺南市○區○○路307
      巷61號前，以其所有客觀上足為兇器使用長約30公分之鐵
      剪刀1把（未扣案），剪斷纏繞在瓦斯桶上之鐵鍊後，竊
      得譚檢蘭所有置放於該處價值約3,600元之瓦斯桶2支。
（六）於100年7月8日上午11時許，在臺南市○區○○路396號前
      ，以其所有客觀上足為兇器使用長約30公分之鐵剪刀1 把
      （未扣案），剪斷纏繞在瓦斯桶上之鐵鍊後，竊得陳秀榮
      所有置放於該處價值約1,200元之瓦斯桶1支。
（七）於100年7月8日上午11時許，在臺南市○區○○街48號前
      ，徒手竊得陳淑珍所有置放於該處價值約2,530元之瓦斯
      桶1支。
（八）於100年7月8日下午4時許，在臺南市○區○○○路3段238
      號前，徒手竊得許速津所有置放於該處價值約7,470元之
      瓦斯桶3支。
（九）於100年7月8日晚間11時49分許，在臺南市○○區○○路
      58巷7號房屋後門處，徒手竊得吳柔萱所有置放於該處價
      值約2,500元之瓦斯桶1支。
（十）於100年7月8日晚間11時50分許，在臺南市○○區○○路
      62巷8號前，徒手竊得沈杏音所有置放於該處價值約1,800
      元之瓦斯桶1支。
（十一）於100年7月9日上午7時30分許，在臺南市○○區○○路62
      巷3號前，徒手竊得伍平和所有置放於該處價值約2,500元
      之瓦斯桶1支。
    嗣經警據報調閱現場監視器錄影畫面後循線調查，並經陳盈
    勝在警尚未有確切根據對其上開（二）之行為有合理懷疑前
    ，主動對警自首而受裁判，而查悉上情。
二、案經吳耀我、陳宏安、許速津、吳柔萱、沈杏音、伍平和及
    譚檢蘭分別訴由臺南市政府警察局第一分局、第五分局移送
    臺灣臺南地方法院檢察署檢察官偵查起訴。
    理  由
一、被告陳盈勝所犯為死刑、無期徒刑、最輕本刑3 年以上有期
    徒刑以外之罪，亦非屬高等法院管轄第一審之案件，其於本
    院準備程序進行中，就被訴事實為有罪之陳述，經告知簡式
    審判程序之旨，並聽取檢察官、被告之意見後，本院合議庭
    依刑事訴訟法第273 條之1 第1 項裁定進行簡式審判程序，
    是本件之證據調查，依刑事訴訟法第273 條之2 規定，不受
    同法第159 條第1 項、第161 條之2 、第161 條之3 、第16
    3 條之1 及第164 條至第170 條規定之限制，合先敘明。
二、訊據被告對於上開事實均坦承不諱，核與證人即被害人張汶
    晴（見臺南市政府警察局第五分局南市警五偵字第10008008
    12號刑案偵查卷宗，下稱警(二)卷，第7 頁至第8 頁）、張越
    智（見警(二)卷第9 頁至第11頁）、吳曜我（見臺南市政府警
    察局第一分局南市警一刑偵字第1001301227號刑案偵查卷宗
    ，下稱警(一)卷，第48頁至第49頁）、陳宏安（見警(一)卷第52
    頁至第53頁）、譚檢蘭（見警(二)卷第12頁至第13頁）、陳秀
    榮（見警(一)卷第56頁）、陳淑珍（見警(一)卷第60頁至第61頁
    ）、許速津（見警(一)卷第64頁至第65頁）、吳柔萱（見警(一)
    卷第68頁至第69頁）、沈杏音（見警(一)卷第72頁至第73頁）
    、伍平和（見警(一)卷第81頁至第82頁）及證人即被告之前妻
    吳素香（見警(一)卷第85頁至第87頁）於警詢時之證述相符，
    並有事實欄一之（一）、（五）、（九）、（十）之現場監
    視器錄影畫面翻拍照片15張（見警(二)卷第16頁至第17頁、第
    19頁至第21頁，警(一)卷第75頁至第78頁）、現場照片23 張
    （見警(一)卷第15頁至第21頁，警(二)卷第14頁至第15頁、第22
    頁至第24頁）、臺南市政府警察局第一分局莊敬派出所及永
    康分局大橋派出所受理刑事案件報案三聯單各1 紙（見警(一)
    卷第57頁、第74頁）在卷可稽，堪信被告自白與事實相符，
    可以採信，本案事證明確，被告上開犯行均堪認定。
三、論罪科刑：
（一）按刑法第321 條第1 項第3 款之攜帶兇器竊盜罪，係以行
      為人攜帶兇器竊盜為其加重條件，此所謂兇器，其種類並
      無限制，凡客觀上足對人之生命、身體、安全構成威脅，
      具有危險性之兇器均屬之，且祇須行竊時攜帶此種具有危
      險性之兇器為已足，並不以攜帶之初有行兇之意圖為必要
      （最高法院79年台上字第5253號判例參照）。查被告於警
      詢時、偵查中及本院審理時自承：伊持自備之同一把長約
      30公分之鐵製材質剪刀為事實欄一之（三）、（五）及（
      六）之行為等語（見警(一)卷第7 頁，警(二)卷第5 頁，臺灣
      臺南地方法院檢察署100 年度偵字第10401 號偵查卷宗，
      下稱偵(一)卷，第23頁至第25頁），於審理時並當庭以手比
      出該剪刀之長度丈量結果為37公分（見本院卷第27頁），
      依常情該剪刀既足以剪斷纏繞瓦斯桶之鐵鍊，堪認被告持
      以行竊之剪刀尺寸非微、質地堅硬且剪力極強，為足以殺
      傷人生命、身體而具有危險性之兇器無疑，是核被告事實
      欄一之（三）、（五）及（六）所為，均係犯刑法第321
      條第1 項第3 款之攜帶兇器竊盜罪；其如事實欄一之（一
      ）、（二）、（四）、（七）、（八）、（九）、（十）
      及（十一）所為，則均係犯刑法第320 條第1 項之普通竊盜
      罪。
（二）被告上開11件犯行，犯意各別，行為互殊，應予分論併罰
      。又被告前有如事實欄所載之論罪科刑及執行情形，有臺
      灣高等法院被告前案紀錄表1 份在卷可按，其於有期徒刑
      執行完畢後，5 年內故意再犯本件11次有期徒刑以上之罪
      ，均為累犯，均應依刑法第47條第1 項規定加重其刑。另
      被告係在警方不知其另涉犯事實欄一之（二）所示犯行前
      ，主動向警方供承上開犯行，有臺南市政府警察局第五分
      局民國100 年9 月20日南市警五偵字第1000017982號函及
      警員吳明樹之職務報告各1 紙在卷可稽（見臺灣臺南地方
      法院檢察署100 年度偵字第10654 號偵查卷宗，下稱偵(二)
      卷，第26頁至第27頁），合乎自首之要件，此部分犯行爰
      依刑法第62條前段規定減輕其刑，並依刑法第71條第1 項
      規定先加後減之。
（三）被告所涉事實欄一之（三）、（四）、（六）、（七）、
      （八）、（九）、（十）及（十一）犯行，乃由其中（四）
      之被害人陳宏安告知警方被告所騎乘機車之車號，佐以其
      中（九）、（十）之被害人吳柔萱、沈杏音提供之現場監
      視器錄影畫面得知被告身分，而其中（十一）之被害人伍平
      和為沈杏音之鄰居，且遭竊日期為同日，再其中（三）、
      （六）、（七）及（八）之竊盜手法與被告相同，因而經
      警合理懷疑認被告涉犯上開犯行之犯罪嫌疑重大，有臺南
      市政府警察局第一分局100 年9 月19日南市警一偵字第10
      00021352號函1 紙可佐（見偵(一)卷第27頁）；另被告所涉
      事實欄一之（一）、（五）犯行，則係警方調閱現場監視
      器錄影畫面後發現被告涉有重嫌，亦有臺南市政府警察局
      第五分局100 年9 月20日南市警五偵字第1000017982號函
      及警員吳明樹之職務報告各1 紙可參（見偵(二)卷第26頁至
      第27頁），是警方對被告涉有事實欄一之（一）、（三）
      至（十一）之犯行均已有確切之根據產生合理懷疑，被告此
      部分犯行不合於自首之要件，附此敘明。
（四）爰審酌被告為求小利，隨意竊取他人瓦斯桶，毫無他人所
      有物之概念，殊為不該，且前有多次同類型竊盜之紀錄，
      並經刑事科刑執行完畢，有臺灣高等法院被告前案紀錄表
      1 份在卷可佐，竟不知警惕，又為本件犯行，素行非佳，
      且造成被害人之財物損失，實不宜輕縱，惟被告犯後自始
      坦承犯行，尚能見其悔意，犯後態度良好，其因車禍導致
      頭部受傷，目前僅能從事資源回收之工作，收入甚微，生
      活狀況非佳，並衡酌其有中度之精神障礙，及其高中畢業
      之智識程度等一切情狀，分別量處如主文所示之刑，並定
      其應執行之刑。
（五）被告持以行竊之鐵剪刀1 把，雖係被告所有，惟業已遺失
      ，此據被告供明在卷（見偵(一)卷第25頁、警(一)卷第7 頁）
      ，既未經扣案，為免日後執行困難，爰不另宣告沒收，附
      此敘明。
據上論斷，應依刑事訴訟法第273條之1第1項、第299條第1項前
段，刑法第320條第1項、第321條第1項第3款、第47條第1項、第
62條前段、第51條第5款，刑法施行法第1條之1第1項、第2項前
段，判決如主文。
本案經檢察官蘇榮照到庭執行職務。
中    華    民    國   100    年    11    月    17    日
                刑事第七庭      法  官  游育倫
以上正本證明與原本無異。
如不服本判決應於收受本判決後10日內向本院提出上訴書狀，並
應敘述具體理由。如未敘述上訴理由者，應於上訴期間屆滿後20
日內向本院補提理由書狀（均須按他造當事人之人數附繕本）「
切勿逕送上級法院」。
                                書記官  謝文心
中    華    民    國   100    年    11    月    17    日
附錄本案論罪科刑法條：
中華民國刑法第320條
（普通竊盜罪、竊佔罪）
意圖為自己或第三人不法之所有，而竊取他人之動產者，為竊盜
罪，處5  年以下有期徒刑、拘役或 5 百元以下罰金。
意圖為自己或第三人不法之利益，而竊佔他人之不動產者，依前
項之規定處斷。
前二項之未遂犯罰之。
中華民國刑法第321條
（加重竊盜罪）
犯竊盜罪而有下列情形之一者，處 6 月以上、5 年以下有期徒
刑，得併科新臺幣 10 萬元以下罰金：
一、侵入住宅或有人居住之建築物、船艦或隱匿其內而犯之者。
二、毀越門扇、牆垣或其他安全設備而犯之者。
三、攜帶兇器而犯之者。
四、結夥三人以上而犯之者。
五、乘火災、水災或其他災害之際而犯之者。
六、在車站、埠頭、航空站或其他供水、陸、空公眾運輸之舟、
    車、航空機內而犯之者。
前項之未遂犯罰之。
附表：
┌──┬─────┬─────────────────────┐
│編號│  事  實  │              主      文                  │
├──┼─────┼─────────────────────┤
│ 一 │一之（一）│陳盈勝竊盜，累犯，處有期徒刑肆月。        │
├──┼─────┼─────────────────────┤
│ 二 │一之（二）│陳盈勝竊盜，累犯，處有期徒刑貳月。        │
├──┼─────┼─────────────────────┤
│ 三 │一之（三）│陳盈勝攜帶兇器竊盜，累犯，處有期徒刑柒月。│
├──┼─────┼─────────────────────┤
│ 四 │一之（四）│陳盈勝竊盜，累犯，處有期徒刑月。        │
├──┼─────┼─────────────────────┤
│ 五 │一之（五）│陳盈勝攜帶兇器竊盜，累犯，處有期徒刑柒月。│
├──┼─────┼─────────────────────┤
│ 六 │一之（六）│陳盈勝攜帶兇器竊盜，累犯，處有期徒刑柒月。│
├──┼─────┼─────────────────────┤
│ 七 │一之（七）│陳盈勝竊盜，累犯，處有期徒刑月。        │
├──┼─────┼─────────────────────┤
│ 八 │一之（八）│陳盈勝竊盜，累犯，處有期徒刑肆月。        │
├──┼─────┼─────────────────────┤
│ 九 │一之（九）│陳盈勝竊盜，累犯，處有期徒刑月。        │
├──┼─────┼─────────────────────┤
│ 十 │一之（十）│陳盈勝竊盜，累犯，處有期徒刑月。        │
├──┼─────┼─────────────────────┤
│十一│一之（十一）│陳盈勝竊盜，累犯，處有期徒刑月。        │
└──┴─────┴─────────────────────┘